---
title: "Cronograma das aulas do curso"
output: 
  html_document:
    toc: false
---

```{r setup, include = FALSE, cache = FALSE}
source("knitr_setup.R")
```


O cronograma inicial planejado para as disciplinas 
está apresentado na sequência, mas pode sofrer alterações durante o 
decorrer do semestre.

## Escolha a aba de sua turma {.tabset}

### Matemática

```{r, eval=FALSE, include=FALSE}
## Gera a lista com as datas de todas as aulas. 
##  O resultado do último comando pode ser copiado direto para o documento
datas1 <- seq.Date(as.Date("2020-03-03"), as.Date("2020-06-23"),
                   by = "week")
datas1 <- format.Date(datas1, format = "%d/%m")
datas2 <- seq.Date(as.Date("2020-03-05"), as.Date("2020-06-25"),
                   by = "week")
datas2 <- format.Date(datas2, format = "%d/%m")

cat(paste0("- **", datas1, " (Ter)", "**:\n", "- **",
           datas2, " (Qui)", "**:\n"))
```

- **03/03 (Ter)**: Apresentação da disciplina
- **05/03 (Qui)**: 
 - **10/03 (Ter)**: 
- **12/03 (Qui)**: 
 - **17/03 (Ter)**: 
- **19/03 (Qui)**: 
 - **24/03 (Ter)**: 
- **26/03 (Qui)**: 
 - **31/03 (Ter)**: 
- **02/04 (Qui)**: 
 - **07/04 (Ter)**: 
- **09/04 (Qui)**: 
 - **14/04 (Ter)**: 
- **16/04 (Qui)**: 
 - **21/04 (Ter)**: 
- **23/04 (Qui)**: 
 - **28/04 (Ter)**: 
- **30/04 (Qui)**: 
 - **05/05 (Ter)**: 
- **07/05 (Qui)**: 
 - **12/05 (Ter)**: 
- **14/05 (Qui)**: 
 - **19/05 (Ter)**: 
- **21/05 (Qui)**:  
 - **26/05 (Ter)**: 
- **28/05 (Qui)**: 
 - **02/06 (Ter)**: 
 - **04/06 (Qui)**: 
 - **09/06 (Ter)**: 
- **11/06 (Qui)**: *Feriado de Corpus Christi*
 - **16/06 (Ter)**: 
- **18/06 (Qui)**:  
 - **23/06 (Ter)**: 
- **25/06 (Qui)**: 

- **07/07 (Ter)**: **PROVA FINAL**



